Inventaris van het archief van jhr. J. Goldberg [levensjaren 1763-1828], (1482) 1795-1827
Nationaal Archief, Den Haag
- Supplement, D.
  - Bescheiden door Goldberg verzameld., D.1
    - Verzamelde publicaties, geen relatie met Goldberg hebbend., 1758-1787; 440; 1 omslag
      Aanspraak aan Haare Kon. Hoogheid 7 December 1758 (door een deputatie van Hollandse kooplieden betreffende het opbrengen door Engelse oorlogsschepen), 1758
      De Valsche en verfoeijelijke intentie van den schrijver der (zoo genaamde) Zuivere Spiegel, enz. aangetoond, (1758)
      Verschuldigt antwoord, van mr. Lucas Willem Kramp aan den agter het scherm zittenden schrijver van de Boekzaal der heeren en dames, 1764
      Aanspraak van Adrianus Jacobus van Nijmegen aan de Ridderschap en Edelen van deeze Republiek
      Ebauche du caractère de Son Altesse Royale madame la princesse royale d'Angleterre, princesse d'Orange et de Nassau, etc. etc. etc. douairière de Guillaume IV et gouvernante des sept provinces unies etc. etc. etc., 1759
      Judicature van de Senatus Amplissimus der Academie van Stad Groningen en Ommelanden, gehouden in de zaak van de heer F.A. van der Marck, bevoorens hoogleraar in het staats-, natuur- en volkerenregt op de Academie van Stad en Lande te Groningen, 1773
      Missive van een Amsterdammer aan zijn vriend in 's-Gravenhage, 1773
      Advies van jhr. R.J. van der Capellen tot de Marsch en Lathmer over de door Holland begeerde onbepaalde convooien, op de extraordinaris Landdag te Nijmegen op 15 juli 1779 ter Staatsvergadering uitgebracht, 1779
      Kort, bondig en zeeker bericht, van de zaak, die aanleiding gegeven heeft tot het verschil, plaats hebbende tusschen de Republicq der Vereenigde Nederlanden, en die van Venetiën, c. 1780
      Stukken betreffende de aanhouding van prinses Wilhelmina bij Goejanverwellesluis, 1787
    - Verzamelde, meest Engelstalige publicaties, geen relatie met Goldberg hebbend., 1733-1756; 441; 1 omslag
      The Right, Honourable sir R---t W---e's speech in the H---of L----for a standing army, to which is added, a proper introduction and suitable remarks, by that great pariot W---m P---I---y, Esq. London, 1733
      Poor land's ruin; is it Robin's doing? An excellent new Ballad to an excellent old tune. To which is added, the Freeholders Complaint. London, 1734
      Panegyricus eminentissimo Sacrae Romanae Ecclesiae cardinali ac domino de Fleury, potentissimi ac christianissimi Galliarum regis primo ministro, potentissimaeque ac christianissimae reginae supremo sacrarum Largitionum praefecto, episcopo quondam fori-julii, summo postarum per franciam inspectori, nec non abbati sancti Stephani cadomensis, pio, pacifico, felici, post restitutam ipsi valetudinem scriptus a Christiano Ludouico Pfitzero, serenissimo principi Frisiae Orientalis aconsiliis regiminis et ecclesiasticis, c. 1735
      Sermo pedestris. London, 1739
      The fifth ode the first book of Horace imitated. London, 1745
      The dead emperor: or reviving peace, being some deep Coffeehouse speculations on these important subjects. London, 1745
      The World, founded by Adam Fitz-Adam, nrs. 167-175 en 209, London, 1756
      The Converts: a familiar ode. Adressed to Sir G----L---, Chan----r of the Ex----r. London, 1756
  - Teruggevonden stukken, D.2
    - Stukken, welke aanvankelijk als ontbrekend waren vermeld, maar later zijn gevonden., 1795; 450
      De stukken staan (merendeels) vermeld in de appendix van 'Beschrijving eener verzameling stukken afkomstig van Jhr. J. Goldberg' in: VROA 1913 p. 320, nr. 130B.
      - Notulen van de Provisionele Representanten van de stad Amsterdam. Met bijlagen, 1795, -; 1 omslag
      - Rapporten van de representanten van de stad Amsterdam ter vergadering van de Provisionele Representanten van het volk van Holland in 's-Gravenhage voor de Provisionele Representanten van Amsterdam. Met bijlagen, 1795, -; 1 omslag
      - Stukken betreffende de financien van de stad Amsterdam, 1795, -; 1 omslag
      - Stukken betreffende een onderzoek naar de voormalige hoofdofficier van Amsterdam, O.W. Elias, 1795, -; 1 omslag
      - Stukken betreffende de door de municipaliteit van Amsterdam te begeven ambten en aanstellingen, -; 1 omslag en 1 deel
      - Stukken betreffende de onder Amsterdam ressorterende ambachtsheerlijkheden, 1795, -; 1 omslag
      - Stukken betreffende de Hondsbosse Zeewering, 1794 en 1795, -; 1 pak
      - Stukken betreffende de aankoop van granen door de Provisionele Representanten van het volk van Holland, 1795, -; 1 omslag